# 请教陈版主关于保理融资付款现金流量表列示的问题

提问人：麦林 时间：2020-08-13 12:33:06
陈版主您好，
我公司与保理公司签订协议，由保理公司管理供应商对我公司的应收账款并支付货款，保理融资款发放时公司账上借记应付账款同时贷记短期借款。保理公司直接对我公司供应商支付货款实质上应属于我公司的筹资的流入和经营的流出，但是在公司账上没有体现在现金及现金等价物的流动上。
请问：
1.这部分可以模拟现金流在现金流量表里列示吗？
2.如果不在现金流量表列示的话就不能客观反映公司的融资和经营情况了，该如何处理呢？
3.另外，请问保理融资公司作为短期借款入账合理吗？

回答人：chenyiwei
此类交易没有实际现金流，不采用模拟两笔金额相同、方向相反现金流的做法。本企业可以列作短期借款。